【裁判字號】    97,上更(二),52
【裁判日期】    970818
【裁判案由】    違反毒品危害防制條例
【裁判全文】
臺灣高等法院高雄分院刑事判決      97年度上更(二)字第52號
上  訴  人  臺灣高雄地方法院檢察署檢察官
上  訴  人
即  被  告  乙○○
                     (
選任辯護人  李文禎  律師
上列上訴人因被告違反毒品危害防制條例案件，不服臺灣高雄地
方法院95年度訴字第2313號中華民國96年2 月14日第一審判決（
起訴案號：臺灣高雄地方法院檢察署95年度偵字第10012 號、第
12883 號、第13170 號），提起上訴，判決後經最高法院第二次
發回更審，本院判決如下：
     主  文
原判決撤銷。
乙○○販賣第二級毒品，處有期徒刑柒年貳月。
販賣毒品所得新臺幣貳仟元沒收，如全部或一部不能沒收時，以
其財產抵償之；未扣案之門號0000000000號（含SIM
卡）行動電話壹支沒收，如全部或一部不能沒收時，追徵其價額
或以其財產抵償之。
    事  實
一、乙○○（綽號「嘟嘟」）明知甲基安非他命係毒品危害防制
    條例所管制之第二級毒品，竟於民國（以下同）95年2 月間
    染上施用甲基安非他命之惡習，得知販賣甲基安非他命利潤
    很好，遂萌生販賣第二級毒品甲基安非他命以牟利之犯意，
    並以其門號0000000000號行動電話作為販毒之聯絡工具，於
    95年2 月中旬，鄭國榜以其門號0000000000號行動電話與乙
    ○○之上開行動電話聯絡，向乙○○購買第二級毒品甲基安
    非他命1 小包，價金新臺幣（下同）2,000 元，乙○○將甲
    基安非他命1 小包攜至高雄縣鳳山市○○路上一超商前，交
    予鄭國榜完成交易。嗣於95年3 月31日下午6 時15分許，在
    高雄縣鳳山市○○○路380 巷63號友誼別館203 室，為警查
    獲乙○○，並扣得其朋友綽號「小白」所遺供分裝販賣用之
    電子磅秤1 台、分裝吸管2 支及夾鏈袋4 包。
二、案經高雄市政府警察局苓雅分局移送臺灣高雄地方法院檢察
    署檢察官偵查起訴。
    理  由
甲、證據能力部分：
一、被告乙○○於原審辯稱：我在警詢中有遭強暴脅迫，自白不
    具任意性等語，惟原審法院2 次勘驗被告乙○○之警詢錄音
    帶結果：被告陳述並無意識不清或答非所問之情形，警員亦
    無施強暴脅迫等情，有勘驗筆錄2 份可稽（見原審卷第58頁
    至第60頁、第76頁、第77頁），又原審辯護人嗣後於95年9
    月7 日亦具狀表示：被告原主張有遭強暴脅迫之非任意性，
    惟日前2 次聆聽錄音帶均無上開情形等語（見原審卷第86頁
    ），且被告乙○○及辯護人亦均表示無再勘驗錄音帶之必要
    （見原審卷第83頁）。再者被告乙○○於警詢結束前經警詢
    問其上開所述是否實在，被告乙○○仍答稱：「完全實在」
    ，並隨即於筆錄上簽名，亦有被告乙○○警詢筆錄1 份在卷
    可稽（見警卷第1 頁至第5 頁）。被告乙○○於本院前審準
    備程序時又辯稱：當時我是在旅社，我看到他們在搜索的時
    候有拿錄影機，我當時是穿短褲，我有要求讓我去浴室換衣
    服，但是他們不同意，要我在他們面前換衣服，後來還有問
    我是否把毒品藏在衣服裡面，然後就有打我，請求傳訊幫我
    作筆錄的那個警員到庭說明，我現在還認得那個警察等語。
    然證人即警員吳松茂於本院前審96年11月19日審理時結證稱
    ：本案當場沒有對被告搜身，我們只有搜索現場，但是這是
    我的記憶，詳細的情形我已經忘記了，被告有無在現場員警
    面前更衣，我忘記了，警訊筆錄內如果有蓋我的章，應該是
    我和陳榮村一起製作，案發當天，我記得被告沒有甚麼反彈
    的情緒，我記得被告好像因為被我們查到毒品，所以有哭，
    但是我們沒有打他耳光，本件由陳榮村主辦，他負責申請搜
    索票和主辦整個案件等語（見本院更一審卷第93頁至第95頁
    ），又證人即警員陳榮村於本院前審96年11月19日審理時亦
    結證稱：當時本件通訊監察書是由我申請的，申請監聽之憑
    據是從其他監聽擴線出來的，監聽譯文是我製作的，從通訊
    監察譯文中知道被告是住在賓館，但是詳細的情形因為時間
    太久了，不記得了，當天我沒有打被告，我為何要打被告，
    被告當天沒有在我面前換衣服，至於當天有無搜索到任何毒
    品，要看卷證，當天我們回來才請女警搜身，現場沒有搜索
    被告的身體，我們在現場不會搜索女性的身體，因為我們女
    警的人數有限，所以都是帶回警局才請女警搜身，搜索當時
    ，我印象中被告沒有激烈的反應，但我記得她很緊張，我沒
    有刻意要求被告當時變更衣著，因為沒有必要」、「（被告
    問：搜索當時是否有打我？我要去浴室換衣服，你不准我去
    ？）答：我沒有這樣做，也沒有必要這樣做」等語（見本院
    更一審卷第96頁至第99頁），是被告乙○○上開所辯，自不
    足採信。從而被告乙○○警詢中之自白，既非出於強暴、脅
    迫、利誘、詐欺、疲勞訊問、違法羈押或其他不正之方法，
    自具有證據能力。
二、按被告以外之人於審判外之言詞或書面陳述，除法律有規定
    者外，不得為證據，刑事訴訟法第159 條第1 項定有明文。
    本件證人鄭國榜於警詢時所為之陳述，辯護人爭執其證據能
    力，且其後於偵查中、審判中亦曾到庭作證，而其於警詢時
    之陳述，並無具有較可信之特別情況，且為證明犯罪事實存
    否所必要者，故無證據能力。
三、次按有事實足認被告或犯罪嫌疑人有最輕本刑為3 年以上有
    期徒刑之罪嫌，並危害國家安全或社會秩序情節重大，而有
    相當理由可信其通訊內容與本案有關，且不能或難以其他方
    法蒐集或調查證據者，得發通訊監察書，前項通訊監察書，
    偵查中由檢察官依司法警察機關聲請或依職權核發，審判中
    由法官依職權核發，修正前通訊保障及監察法第5 條第1 項
    第1 款、第2 項定有明文。本件被告乙○○涉犯販賣第二級
    毒品罪嫌，危害社會秩序情節重大，並有相當理由可信其通
    訊內容與本案有關，難以其他方法蒐集或調查證據，經高雄
    市政府警察局苓雅分局向臺灣高雄地方法院檢察署檢察官聲
    請核發通訊監察書，由臺灣高雄地方法院檢察署檢察官於95
    年2 月23日核發雄檢博收監字第000474號通訊監察書辦理，
    此有通訊監察書（含電話附表）及監聽譯文各1 份附卷可稽
    （見警(一)卷第12頁至第27頁）。該監聽譯文，係經司法警察
    合法監聽後依監聽錄音帶內容逐句譯成文字，辯護人並未指
    明上開譯文有何與錄音帶內容不符之處，該監聽譯文自得為
    證據。從而辯護人主張上開監聽譯文無證據能力云云，尚非
    可採。
乙、實體部分：
一、訊據上訴人即被告乙○○固坦承扣案之夾鏈袋、電子磅秤、
    分裝吸管等物為其持有之事實不諱，惟矢口否認販賣第二級
    毒品，辯稱：我不認識鄭國榜，也沒有販賣毒品給鄭國榜，
    扣案之電子磅秤是施用毒品時分裝秤重所用的云云。經查：
（一）被告乙○○有販賣第二級毒品安非他命之事實，業據被告
      乙○○於警詢中坦承：警方於高雄縣鳳山市○○○路380
      巷63號「友誼別館203 號房」執行搜索時我在場，扣案物
      是我所有，扣案之夾鏈袋4 包（內含數小包）、電子磅秤
      是農曆過年後（95年2 月份）綽號「小白」之男子在我所
      住旅館教我如何秤重、分裝毒品後販賣，我有販賣毒品，
      都是販售安非他命，是從95年2 月份開始吸食毒品安非他
      命，之後柴燕龍就跟我說賣毒品利潤很好，所以我在95年
      2 月份開始販賣毒品至今等語甚詳（見警卷第1 頁至第5
      頁），並經證人鄭國榜於原審審理時結證陳稱：95年2 、
      3 月間某日打電話過去要找阿傑（指孫良傑），由1 個女
      生接聽，我就跟她說要拿安非他命2,000 元，對方問我在
      哪裡，後來被告就到高雄縣鳳山市○○路上1 間超商拿安
      非他命給我，我確定被告只有拿1 次毒品給我，該次購買
      金額為2,000 元等語明確（見原審卷第191 頁至第202 頁
      ）。是被告乙○○前有坦承有販賣安非他命，而證人鄭國
      榜亦有指述曾向被告乙○○買2,000 元安非他命。
（二）又0000000000、0000000000號行動電話號碼分別為被告乙
      ○○、證人鄭國榜所申辦使用，有遠傳電信股份有限公司
      、和信電訊股份有限公司用戶資料各1 份在偵(二)卷第14頁
      、第15頁、第18頁、第19頁可稽，而被告乙○○上開0000
      000000號行動電話，與證人鄭國榜所持用之0000000000號
      行動電話，於95年2 月10日、14日、15日有9 通「互相撥
      打」之通話紀錄，亦有0000000000通聯查詢紀錄在卷可稽
      （見0000000000通聯(二)卷）。另孫良傑於95年2 月8 日起
      至95年4 月6 日止在高雄看守所附設勒戒處所觀察、勒戒
      ，有臺灣高等法院在監在押全國紀錄表1 份在原審卷第65
      頁可稽，孫良傑既已於95年2 月8 日以後，進入勒戒處所
      觀察、勒戒，自堪認上開通聯紀錄所顯示之通話，並非孫
      良傑所接聽及撥打，應係由被告乙○○所撥打及接聽，可
      見證人鄭國榜上開證詞應可採信，證人鄭國榜確有於95年
      2 月中旬以行動電話與被告乙○○聯絡交易甲基安非他命
      之行為，應屬真實。
（三）被告乙○○於95年3 月31日，在高雄縣鳳山市○○○路38
      0 巷63號「友誼別館203 室」為警查獲時，經警扣得被告
      乙○○所有電子磅秤1 台、夾鏈袋4 包、分裝吸管2 支等
      物，有搜索票、搜索扣押筆錄、扣押物品目錄表各1 份在
      卷可稽（見警(一)卷第6 頁至第9 頁）。而上開物品均係販
      毒者所必備之物，被告乙○○於警詢中亦坦承扣案之電子
      磅秤及夾鏈袋係其持有用以供秤重、分裝安非他命販賣之
      用等語甚明。被告乙○○嗣後翻異前詞，否認販賣甲基安
      非他命，所辯係嗣後翻異卸責之詞，不足採信。
（四）證人鄭國榜究竟向被告乙○○購買幾次甲基安非他命？鄭
      國榜於95年4 月19日偵查中供稱：從今年1 月開始向阿傑
      買（甲基安非他命），約買5 次，在高雄縣育樂中學附近
      ，大部分是阿傑自己來，後來變成嘟嘟接電話，就向嘟嘟
      買，也買過2 次，時間在2 月底、3 月初，2 次間隔約10
      多天等語（見95年度偵字第10012 號偵查卷第47頁），鄭
      國榜於原審96年1 月31日審理時結證稱：「約95年1 月份
      我因為跟阿傑拿毒品而認識在庭的被告，95年1-4 月份被
      抓之前毒品是向阿傑購買，跟阿傑買毒品時打電話給他，
      都是阿傑接的，只有一次是一個女生接的，我跟她講說要
      拿安非他命2,000 元，她問我在哪裡，她沒有說她是誰，
      這2,000 元的安非他命有成交，是外號叫「嘟嘟」的女子
      拿給我的，「嘟嘟」就是在庭被告，在五甲路一間超商成
      交」、「（請求提示95偵字第12883 號4 月19日訊問筆錄
      ，問：為何在今年跟檢察官說…大部分是阿傑自己來…為
      何與今日所述（交貨之人、次數）不一樣？）答：樂育中
      學買2 、3 次是跟阿傑拿的，我只有跟「嘟嘟」買過1 次
      2,000 元，今日所講的才是正確，當時偵訊中沒有記那麼
      清楚」等語（見原審卷第191 頁至第195 頁），證人鄭國
      榜對於向被告乙○○購買1 次或2 次甲基安非他命，先後
      於偵查中及原審所證述之情節不一，基於「罪疑唯輕」之
      法則，自應以證人鄭國榜於原審所證述購買1 次為可採。
（五）按甲基安非他命海洛因量少價昂，販賣甲基安非他命者有
      高利可圖，但政府查緝毒品不遺餘力，販毒者須承擔被查
      緝及重刑之風險，此為公眾週知之事實，衡諸常理，被告
      乙○○販賣毒品甲基安非他命予鄭國榜應係有利可圖。再
      被告乙○○與鄭國榜並非至親好友，而非法販賣甲基安非
      他命之法定刑甚重，被告乙○○殊無甘冒重刑而以其取得
      甲基安非他命之原價或虧本轉售予鄭國榜之可能，因此，
      被告乙○○非法販賣甲基安非他命予鄭國榜，衡情應有賺
      取差價，是被告乙○○有營利之意圖，殆無疑義。
    綜上所述，因被告乙○○曾於警訊中坦承用電子秤分裝販賣
    毒品，證人鄭國榜於原審亦陳稱有向被告乙○○購買毒品安
    非他命2,000 元，而被告乙○○所持用之0000000000號行動
    電話，與證人鄭國榜所持用之0000000000號行動電話，於95
    年2 月10日、14日、15日有9 通「互相撥打」之通話紀錄，
    足見證人鄭國榜指述於95年2 月間曾向被告乙○○購買安非
    他命2,000 元，應屬實在，並有供分裝販賣用之電子磅秤1
    台扣案可資佐證，事證明確，被告乙○○所辯係卸責之詞，
    不足採信，其犯行已堪認定。
二、按甲基安非他命係毒品危害防制條例第2 條第2 項第2 款所
    列之第二級毒品，不得非法持有、施用、製造、販賣。被告
    乙○○販賣甲基安非他命給鄭國榜1 次，核被告乙○○所為
    ，係犯毒品危害防制條例第4 條第2 項之販賣第二級毒品罪
    。被告乙○○持有第二級毒品之低度行為，為其後販賣第二
    級毒品之高度行為所吸收，此部分不另論罪。
三、被告乙○○行為時毒品危害防制條例第4 條第2 項雖未修正
    ，惟刑法業於94年2 月2 日修正公布，並於95年7 月1 日施
    行，其中關於罰金刑部分，依修正前刑法第33條第5 款規定
    ：「主刑之種類如下：五、罰金：1 元以上。」，則毒品危
    害防制條例第4 條第2 項規定之罰金刑最低得科新臺幣3 元
    ，最高得科新臺幣7,000,000 元。而依修正後刑法第33條第
    5 款修正為「主刑之種類如下：五罰金：新臺幣1,000 元以
    上，以百元計算之。」之規定，上開條文規定之罰金刑最低
    得科新臺幣1,000 元以上，最高得科新臺幣7,000,000 元，
    比較新舊法結果，應以被告乙○○行為時之刑法第33條所定
    罰金之最低額較有利於被告乙○○。
五、原審予以論科，固非無見，惟查：（一）門號0000000000號
    行動電話係被告乙○○所有，供販賣第二級毒品安非他命所
    用之物，原判決事實欄未予認定，亦未於主文欄諭知沒收該
    行動電話，並追徵其價額，及說明其理由、根據，自有未合
    。（二）供販賣毒品所用之物，應依毒品危害防制條例第19
    條第1 項規定沒收，固為刑法之特別規定，採義務沒收主義
    ，但上開法條並無「不問屬於犯人與否，沒收之」之規定，
    自仍應以該物品屬於犯人所有者為限，始應予以沒收，以符
    沒收制度之基本原則。本件扣案電子磅秤1 台、分裝吸管2
    支及夾鏈袋4 包，依被告乙○○於警詢供稱該查獲之夾鏈袋
    、電子磅秤，係95年農曆過年後綽號「小白」之男子帶至伊
    所住旅館內，教伊如何秤重、分裝毒品後販賣等語，係指該
    電子磅秤、分裝袋為綽號「小白」者所有之物，而梁女嗣於
    偵審中亦一再供稱扣案上開物品係綽號「小白」之男子所有
    （見10012 號偵卷第4 頁、第78頁、一審卷第99頁）。原判
    決於理由內以上開扣案物品係乙○○所有，已經渠供承屬實
    ，且係渠供販賣安非他命所用之物，乃依毒品危害防制條例
    第19條第1 項規定宣告沒收，此與上開卷證不相符合，亦有
    違誤。被告乙○○上訴否認販賣安非他命，檢察官上訴謂被
    告乙○○販賣第二級毒品甲基安非他命給鄭國榜不只1 次，
    且原審量處被告乙○○有期徒刑7 年2 月，顯然過輕等語，
    指摘原判決不當，雖均無理由，惟原判決既有前開可議之處
    ，自應予撤銷改判。審酌被告乙○○販賣安非他命供他人施
    用並藉以牟利，殘害他人身心健康，犯後於法院審理時否認
    犯行，未見悔改，態度不佳，僅販賣第二級毒品安非他命1
    次，數量及價金均甚微，犯罪情節尚輕，惡性非重大等一切
    情狀，爰仍依原判量處有期徒刑7 年2 月。被告乙○○販賣
    第二級毒品所得2,000 元，雖未扣案，仍應依毒品危害防制
    條例第19條第1 項之規定併予宣告沒收，並諭知如全部或一
    部不能沒收時，以其財產抵償之。另被告乙○○供販賣毒品
    所用之門號0000000000號行動電話，為被告乙○○所有，有
    上開遠傳電信公司用戶資料可稽，該行動電話1 支（含SIM
    卡），雖未扣案，亦應依毒品危害防制條例第19條第1 項規
    定宣告沒收，並諭知如全部或一部不能沒收時，追徵其價額
    或以其財產抵償之。至另扣案之電子磅秤1 台、分裝毒品吸
    管2 支、夾鏈袋4 包，被告乙○○於警詢及偵審中供稱該電
    子磅秤等，係95年農曆過年後綽號「小白」之男子帶至伊所
    住旅館內，教伊如何秤重、分裝毒品後販賣等語，則該電子
    磅秤、分裝袋為綽號「小白」者所有之物，並非被告乙○○
    所有之物，自不予宣告沒收；又另扣案之玻璃吸食器、塑膠
    吸食管、自製吸食毒品用罐、其他行動電話，並非被告供販
    賣第二級毒品所用之物，亦不另為沒收之諭知，附此敘明。
六、公訴意旨另以：被告乙○○與綽號「阿傑」之孫良傑（另由
    檢察官偵辦）共同基於意圖營利之犯意聯絡，(一)自95年1 月
    起至3 月止，連續在高雄縣、市等處，將第二級毒品安非他
    命販賣予綽號「小杰」、「小方」、「阿賢」、「俊宏」之
    人；(二)並於95年1 月至3 月間，以每次新臺幣1,000 至3,00
    0 元之價格將安非他命販賣給鄭國榜6 次（起訴7 次，然其
    中1 次經本院認為被告乙○○成立犯罪已如上述，於扣除後
    另有6 次），因認被告乙○○此部分亦涉有毒品危害防制條
    例第4 條第2 項販賣第二級毒品罪嫌。
（一）公訴人認被告乙○○涉有此部分販賣第二級毒品罪嫌，無
      非係以：(一)被告乙○○於警詢中自白；(二)證人鄭國榜之證
      述；(三)通訊監察書及譯文、用戶資料及通聯紀錄等，為其
      論據。
（二）訊據被告乙○○堅決否認此部分犯行，辯稱：我沒有賣毒
      品給綽號「小杰」、「小方」、「阿賢」、「俊宏」及鄭
      國榜等語。經查：
    1.被告乙○○於警詢中雖曾自白：「我及柴燕龍共同販賣毒
      品，所有毒品都在我住處分裝後，由柴燕龍親自攜出販售
      ，或由我攜出販售，都是販賣安非他命毒品；販售所得全
      部交由柴燕龍後，每2-3 天後他就會分給我2-300 元。」
      、「我從95年2 月開始販賣安非他命，向我購買的有「小
      杰」（使用電話0000000000，每1 至2 天購買1 次，每次
      1,000 元）、「小方」（使用電話000000000 ，每天購買
      1 次，每次500 元）、「阿賢」（使用電話0000000000，
      每3 至4 天購買1 次，每次購買3 至5 包）、「俊宏」（
      使用電話已忘記，每天購買1 至2 次，每次1,000 至2,00
      0 元）」等語（見警詢卷第3 頁），惟被告乙○○於偵、
      審中已翻異前詞，否認有販賣安非他命犯行，而被告乙○
      ○前開於警詢中之自白並無其他佐證，又所稱之「小方」
      即丙○○於本院本審審理時陳稱：不認識被告，沒有向她
      買安非他命等語（見97年6 月2 日本院審判筆錄，即本院
      卷第129 頁）；至綽號「小杰」、「阿賢」之甲○○、丁
      ○○經傳拘多次均未到案，又綽號「俊宏」者之真實姓名
      年籍為何，亦未見公訴人舉證，均無法證明被告乙○○有
      此部分販賣毒品安非他命。何況公訴意旨係以「被告乙○
      ○與綽號「阿傑」之孫良傑（另行偵辦）共同基於意圖營
      利之犯意聯絡，自95年1 月起至3 月止，連續在高雄縣、
      市等處，將第二級毒品安非他命販賣予綽號「俊宏」等人
      云云，與被告乙○○於警詢時之自白，供稱與柴燕龍共同
      販賣第二級毒品甲基安非他命等語，並不符合甚明；且證
      人柴燕龍於原審95年12月15日審理時結證稱：「我去高雄
      縣鳳山市○○○路380 巷63號友誼別館203 室，當時我沒
      有上去，是被告下來，我沒有看到孫良傑。我沒有介紹朋
      友向被告購買安非他命，也沒有教她或介紹她告訴她如何
      賣安非他命，更無交付被告夾鏈袋、電子磅秤、玻璃球吸
      食器、塑膠吸管吸食器、分裝吸管給她，被告沒有向我買
      過安非他命，95年1-3 月份我沒有使用行動電話，95年1-
      3 月間，除了找過被告1 次外，與被告沒有見過面，95年
      3 月初沒有使用過被告的行動電話或幫她接聽過行動電話
      ，我不認識綽號小杰、小方、阿賢、俊宏的人，我沒有與
      被告一起販賣毒品。」等語（見原審卷第161 頁至第164
      頁），可見被告乙○○於警詢時之自白尚不能證明。
    2.扣案之電子磅秤及夾鏈袋等物，僅能證明被告乙○○有販
      賣安非他命犯行，不能證明被告乙○○確有販賣安非他命
      予綽號「俊宏」等人。至通聯紀錄及0000000000行動電話
      通訊監聽譯文（見警卷第15頁至第27頁）僅能證明被告乙
      ○○使用之門號0000000000行動電話自95年3 月6 日起至
      同年月15日止曾與門號0000000000、0000000000號行動電
      話有通話紀錄；而行動電話用戶資料（見偵查卷B1第12頁
      、第14頁、第16頁）則證明門號0000000000、0000000000
      、000000000 行動電話使用者個人年籍資料；均不足以證
      明被告此部分確有販賣安非他命予他人。
    3.門號0000000000行動電話通訊監察譯文中所示，被告乙○
      ○與門號0000000000、0000000000及其他門號行動電話之
      通話內容中，雖有「我想再拿個半張」、「你說35嗎」、
      「嗯，半半」、「你幫我準備一下半張半的」、「我有跟
      我們老闆講好了，像說軟的」、「硬的沒有的話再跟我說
      ，價錢再算，軟的也是」等類似毒品交易之暗語，然該數
      則通話內容就毒品交易之對象、毒品種類、數量、價格、
      交易時間及地點等細節，均不明確，仍難遽予認定被告乙
      ○○與通話對象確已達成買賣毒品之合意並業已進行販賣
      毒品之行為。此外，公訴人並無提出其他證據證明被告前
      開警詢中之自白確係真實，殊難以被告乙○○警詢之自白
      為唯一證據，遽認被告乙○○確有此部分販賣安非他命犯
      行。
    4.證人鄭國榜於本案之前，多次向孫良傑（綽號「阿傑」）
      購買安非他命，鄭國榜係撥打門號0000000000、00000000
      00行動電話與孫良傑聯絡，大部分由孫良傑本人接聽，有
      時接電話者係一名女子，孫良傑交付安非他命予鄭國榜時
      ，被告曾2 次在場，其中1 次被告與鄭國榜同在車上等情
      ，雖據證人鄭國榜於原審證述甚明。惟縱令鄭國榜撥打行
      動電話向孫良傑購買安非他命時，曾由被告接聽電話，且
      被告於孫良傑交付安非他命予鄭國榜時曾同在現場等情，
      確屬真實，亦不能遽予推論被告乙○○有與孫良傑共同販
      賣安非他命予鄭國榜，何況被告乙○○於警詢時之自白與
      該部分之事實亦不相符。公訴人並未舉證證明被告乙○○
      與孫良傑間，就上開孫良傑販賣安非他命予鄭國榜之行為
      有犯意聯絡及行為分擔，尚難認定被告乙○○有與孫良傑
      共同販賣第二級毒品安非他命之犯行。
    綜上所述，公訴意旨所指之此部分販賣第二級毒品犯行，檢
    察官之舉證尚未達通常一般之人均不致有所懷疑，而得確信
    其為真實之程度，亦無從使法院形成被告乙○○此部分有罪
    心證之確信，被告乙○○此部分之犯罪尚屬不能證明，本應
    為無罪之諭知，惟公訴人認此部分與前開論罪部分，有連續
    犯裁判上一罪之關係，故不另為無罪之諭知，附此敘明。
據上論斷，應依刑事訴訟法第369 條第1 項前段、第364 條、第
299 條第1 前段，毒品危害防制條例第4 條第2 項、第19條第1
項，刑法第11條、第2 條第1 項前段，判決如主文。
本案經檢察官許月雲到庭執行職務。
中    華    民    國    97    年    8     月    18    日
                    刑事第六庭    審判長法  官  王憲義
                                        法  官  邱永貴
                                        法  官  張盛喜
以上正本證明與原本無異。
如不服本判決應於收受本判決後10日內向本院提出上訴書狀，其
未敘述上訴理由者，並得於提起上訴後10日內向本院補提理由書
狀（均須按他造當事人之人數附繕本）「切勿逕送上級法院」。
中    華    民    國    97    年    8     月    18    日
                                        書記官  黃一秋
附錄本判決論罪科刑法條：
毒品危害防制條例第4 條
  製造、運輸、販賣第一級毒品者，處死刑或無期徒刑；處無期
  徒刑者，得併科新臺幣1,000 萬元以下罰金。
  製造、運輸、販賣第二級毒品者，處無期徒刑或7 年以上有期
  徒刑，得併科新臺幣7 百萬元以下罰金。
  製造、運輸、販賣第三級毒品者，處5 年以上有期徒刑，得併
  科新臺幣500 萬元以下罰金。
  製造、運輸、販賣第四級毒品者，處3 年以上10年以下有期徒
  刑，得併科新臺幣300萬元以下罰金。
  製造、運輸、販賣專供製造或施用毒品之器具者，處1 年以上
  7 年以下有期徒刑，得併科新臺幣1 百萬元以下罰金。


司法院資訊處製作；財團法人民間司法改革基金會備份。
